【裁判字號】    97,訴,2658
【裁判日期】    971231
【裁判案由】    毒品危害防制條例
【裁判全文】
臺灣板橋地方法院刑事判決              97年度訴字第2658號
公  訴  人  臺灣板橋地方法院檢察署檢察官
被      告  甲○○
                    （現另案於臺灣臺北監獄臺北分監執行）
上列被告因違反毒品危害防制條例案件，經檢察官提起公訴（97
年度偵字第13886 號），暨移送併辦（97年度毒偵字第16437 號
），本院合議庭裁定改依簡式審判程序審理，並判決如下：
    主      文
甲○○轉讓第二級毒品達一定數量，累犯，處有期徒刑壹年陸月
，減為有期徒刑玖月，扣案海洛因貳包（合計淨重壹點參參公克
，空包裝總重零點柒陸公克）、甲基安非他命伍包（驗後總重貳
拾壹點貳捌公克），均沒收銷燬之。
    事實及理由
一、本案犯罪事實、證據，除事實關於「甲○○前曾於民國94年
    間因『施用』毒品案件」部分，更正為「甲○○前曾於民國
    94年間因『持有』毒品案件」；另證據部分補充「甲○○於
    本院訊問時之自白。」外，其餘均引用附件檢察官起訴書之
    記載。
二、被告甲○○所犯為死刑、無期徒刑或最輕本刑為3 年以上有
    期徒刑以外之罪，其於準備程序中就被訴事實為有罪之陳述
    ，經法官告知簡式審判程序之旨，並聽取公訴人之意見後，
    依刑事訴訟法第273 條之1 第1 項規定，裁定由受命法官獨
    任進行簡式審判程序，合先敘明。
三、核被告所為，係犯違反毒品危害防制條例第8 第1 項之轉讓
    第一級毒品罪及同條第2 項之轉讓第二級毒品罪；而依行政
    院依據毒品危害防制條例第8 條第6 項規定所訂定之轉讓持
    有毒品加重其刑之數量標準第2 條第2 款所定，轉讓第二級
    毒品淨重達10公克以上之標準者，應依上開毒品危害防制條
    第8 條第6 項之規定，加重其刑至2 分之1 。查被告轉讓之
    第二級毒品甲基安非他命之純質淨重為19.85 公克，顯逾前
    揭加重標準所定數量，自應依毒品危害防制條例8 條第6 項
    規定予以加重其刑，而無藥事法第83條第1 項之適用。被告
    轉讓前持有第一級毒品海洛因、第二級毒品安非他命之低度
    行為，為轉讓之當然行為，均不另論罪。又被告係以一行為
    同時轉讓第一、二級毒品，為想像競合犯，因加重後之轉讓
    第二級毒品罪係較轉讓第一級毒品罪為重，故依法從重論以
    轉讓第二級毒品達一定數量罪。另被告有起訴書犯罪事實欄
    記載之犯罪科刑紀錄，於95年2 月21日縮刑期滿執行完畢，
    有卷附臺灣高等法院被告前案紀錄表可按，其受有期徒刑執
    行完畢，5 年以內故意再犯有期徒刑以上之罪，為累犯，應
    依法加重其刑。
四、爰審酌被告有違反毒品危害防制條例、麻醉藥品管理條例、
    肅清煙毒條例等前科，素行不佳，又轉讓第一級、第二級毒
    品之犯行，助長他人沉迷於毒癮，無法自拔，其結果輕則戕
    害他人身心，重則引發各種犯罪，實為社會犯罪源頭，對治
    安危害甚鉅；惟念其犯後終能坦承犯行，態度尚稱良好，另
    參考其犯罪之動機、目的、轉讓毒品之數量、犯罪所生危害
    等一切情狀，量處如主文所示之刑，以示懲儆。惟被告本案
    所犯之罪，尚未判決確定，因其犯罪時間係在96年4 月24日
    以前，且宣告刑未逾有期徒刑1 年6 月，合於中華民國96年
    罪犯減刑條例第3 條第1 項第7 款規定之減刑條件，故應依
    該條例第2 條第1 項第3 款、第7 條等規定，減其宣告刑期
    二分之一。
五、扣案之白色粉末2 包（合計淨重1.33公克，空包裝總重0.76
    公克）及白色晶體5 包【驗前總重21.34 公克（驗前總純質
    淨重19.85 公克），驗後總重21.28 公克），經送驗結果，
    分別呈海洛因、甲基安非他命陽性反應，分別有法務部調查
    局96年3 月12日調科壹字第096230207900號鑑定書、內政部
    警政署刑事警察局96年4 月16日刑鑑字第0960047280號鑑定
    書各1 份附卷可佐（見偵(一)卷第73頁、偵(二)卷第7 頁），是
    該扣案粉末係屬毒品海洛因，晶體係屬毒品甲基安非他命無
    訛；又包裝前揭毒品之夾鏈袋7 只，皆殘留有上述毒品且無
    法析離，應與毒品同視，爰均依毒品危害防制條例第18條第
    1 項前段規定，不問屬於犯人與否，均宣告沒收銷燬之；而
    鑑驗耗損部分，既已滅失，自無庸再為沒收銷燬之諭知。至
    於其餘扣案物品，雖被告所有（見偵(一)卷第18頁），然無證
    據證明與本案被告轉讓毒品之犯行有關，爰不予宣告沒收，
    附此敘明。
六、據上論斷，應依刑事訴訟法第273 條之1 第1 項、第299 條
    第1 項前段、第310 條之2 、第454 條第2 項，毒品危害防
    制條例第8 條第6 項、第2 項、第1 項、第18條第1 項前段
    ，刑法第11條、第55條、第47條第1 項，中華民國96年罪犯
    減刑條例第2 條第1 項第3 款、第7 條，判決如主文。
本案經檢察官彭聖斐到庭執行職務。
中    華    民    國    97    年    12    月    31    日
                  刑事第十一庭  法  官  洪珮婷
以上正本證明與原本無異。
如不服本判決應於收受本判決後10日內向本院提出上訴書狀，並
應敘述具體理由。
                                書記官  陳永訓
中    華    民    國    97    年    12    月    31    日
附錄本判決論罪之法條：
毒品危害防制條例第8 條
轉讓第一級毒品者，處1 年以上7 年以下有期徒刑，得併科新臺
幣1 百萬元以下罰金。
轉讓第二級毒品者，處6 月以上5 年以下有期徒刑，得併科新臺
幣70萬元以下罰金。
轉讓第三級毒品者，處3 年以下有期徒刑，得併科新臺幣30萬元
以下罰金。
轉讓第四級毒品者，處1 年以下有期徒刑，得併科新臺幣10萬元
以下罰金。
前四項之未遂犯罰之。
轉讓毒品達一定數量者，加重其刑至二分之一，其標準由行政院
定之。


司法院資訊處製作；財團法人民間司法改革基金會備份。
